# 关于受托加工存货的会计处理

提问人：nikan 时间：2011-08-17 10:48:41
1. 由于委托加工的材料主要风险报酬未发生转移，因此不能确认为受托方的一项资产。在实务中有两种方法可供选择： (1) 在收到加工材料时，借记受托加工物资，贷记应付账款。在编制财务报表时，将受托加工物资和应付账款对冲，即受托加工物资不在报表中列示； (2) 对收到的受托加工物资做备查账登记。 个人倾向于采用第（ 2 ）种方法，因为大多数情况下，受托方是无法知道受托加工物资在委托方的账面价值情况的。
2. 对于发生的加工成本，期末作为存货列报，即确认 180 元的存货。
3. 确认 350 的存货
4. 如对受托加工物资采用上述第（ 1 ）方法处理，则在交付完工物资时： DR: 应收账款（银行存款） 500 CR：营业收入500 DR：营业成本 350 CR：产成品 350 DR：应付账款 200 CR：受托加工物资 200 如果采用第（ 2 ）种方法核算受托加工物资，上述第 3 笔分录就不需要做了。

回答人：chenyiwei
赞同你的意见。

提问人：zhangxuejun 时间：2013-12-14 23:30:01
老师您好，假如说，企业来料 10 吨A原材料，受托加工成 15 吨B产品，受托加工物资做备查簿。
投入生产的时候并没有把受托物资单独加工，而是和自身的原料放在一起加工，故领用了 10 吨来料A材料，同时也领用了自身的A材料 100 万，发生辅料 20 万，人工 10 万。共产出 100 吨B产品。
那么我想请问下，最后归属企业自身的产成品是不是应该是 100 吨-15吨=85吨？ 另外 15 吨继续做备查？ 加工费的话按照产成品的比例分摊，对么？

回答人：chenyiwei
因为这种情况下，风险和报酬的承担只能把所有存货作为一个单位来看，不能单独识别受托加工存货也就意味着相关风险和报酬由受托方承担。

回答人：chenyiwei
对此类将受托加工材料和自身材料混用，不能单独识别，且生产过程也混合在一起无法拆分的情况，要考虑其会计模式是否应按照常规的“采购－加工－销售”模式，按总额法确认收入和成本，受托加工材料纳入表内核算。

提问人：liubin988513 时间：2013-12-15 23:46:31
不是很赞同陈老师观点。受托加工的材料是否作为表内核算，不能因为受托方内部控制比较差，混淆【甚至仅仅可能系财务核算没有分清】了受托加工与自身原料的加工。无论怎么混淆，最终还是需要按照委托方的加工合同要求交付产品。

回答人：chenyiwei
我的意思是：如果因为管理上的原因导致不能明确区分受托加工材料和产成品，以及自己拥有的同种原材料和产成品，则事实上由委托方承担风险和报酬是没有一个明确对象的，因此实际上风险和报酬也就只有由受托方承担了。

提问人：zhangxuejun 时间：2013-12-15 20:05:38
陈老师，您说的考虑其会计模式是否应按照常规的“采购－加工－销售”模式是什么意思呢？是不是说考虑其是不是受托加工？ 然后您说纳入表内核算，具体应该怎么操作呢？请问有没有相关的资料可以参考呢？入账的单价应该怎么确认呢？按照市价么？
实在是麻烦陈老师了~~@chenyiwei

回答人：chenyiwei
在接受委托时，按收到受托加工材料时的市价确认采购和应付账款，并将这部分材料纳入生产成本的计算（包括受托加工部分也计算完整的成本，视同自产产品）。后续交付产品时确认全额销售并全额结转成本（包括原材料成本。销售价格相当于当初这部分原材料的入账价值加上合同约定的加工费）。